臺灣桃園地方法院刑事判決　　　　　　　100年度易字第171號
公　訴　人　臺灣桃園地方法院檢察署檢察官　
被　　　告　張木裕
選任辯護人　巫宗翰律師
　　　　　　莊守禮律師
　　　　　　邱鎮北律師
上列被告因妨害風化案件，經檢察官聲請以簡易判決處刑（99年
度偵字第3259號），經本院認為不宜以簡易判決處刑（受理案號
為99年度桃簡字第870號），改依通常程序審理，茲判決如下：
    主  文
張木裕犯播送猥褻影像罪，處拘役參拾日，如易科罰金，以新臺
幣壹仟元折算壹日。扣案之猥褻影音光碟壹片沒收。
    事  實
一、張木裕係址設桃園縣桃園市○○路60號3 樓「寬俗有限公司
    」（下稱寬俗公司）之負責人，並於上址經營舞場、酒吧、
    餐館之泰國餐廳事業。詎張木裕為招徠顧客，竟基於播送猥
    褻影像之犯意，於民國99年1 月16日晚間11時許，在不特定
    人得自由進出之上揭營業處所內，公然播送女子裸露性器官
    ，與穿著軍裝男子貼身熱舞，並供身著軍裝男子觸摸私處等
    客觀上足以剌激他人性慾，並使一般人產生羞恥感之猥褻影
    像，未採取適當之安全隔離措施，使在現場消費之顧客得以
    觀賞。嗣於99年1 月16日晚間11時15分許，為警在上揭營業
    處所臨檢查獲，並扣得猥褻影音光碟1 片。
二、案經桃園縣政府警察局桃園分局報請臺灣桃園地方法院檢察
    署檢察官偵查後聲請以簡易判決處刑，本院認為不宜，改依
    通常程序審理。
    理  由
壹、程序事項：
一、按檢察官聲請以簡易判決處刑之案件，經法院認為有刑事訴
    訟法第451 條之1 第4 項但書之情形者，應適用通常程序審
    判之，同法第452 條定有明文。經查，本件被告張木裕經檢
    察官聲請簡易判決處刑之犯罪事實，本院認有刑事訴訟法第
    451 條之1 第4 項但書第1 款所定之事由，不宜以簡易判決
    處刑，爰依刑事訴訟法第452 條之規定，改依通常程序審判
    之。
二、次按「被告以外之人於審判外之陳述，雖不符前4 條之規定
    ，而經當事人於審判程序同意作為證據，法院審酌該言詞陳
    述或書面陳述作成時之狀況，認為適當者，亦得為證據。」
    刑事訴訟法第159 條之5 定有明文。本案認定犯罪事實所引
    用之本案卷內所有卷證資料（包含文書證據、物證等證據）
    ，並無證據證明係公務員違背法定程序所取得，且被告及辯
    護人於本院審理終結前就卷內所有卷證資料之證據能力均表
    示無意見而同意作為證據，本院審酌卷內證據作成時之狀況
    並無瑕疵存在，均屬合法適當，依刑事訴訟法第159 條之5
    之規定，應認本案認定犯罪事實所引用之所有證據，均有證
    據能力，得為證據，合先敘明。
貳、實體部分： 
一、訊據被告張木裕固坦承員警臨檢時，寬俗公司之放映台螢幕
    ，正播送女子裸露性器官，與穿著軍裝男子貼身熱舞，並供
    身著軍裝男子觸摸私處等客觀上足以剌激他人性慾，並使一
    般人產生羞恥感之猥褻影像等情不諱，惟矢口否認有何播送
    猥褻影像之犯行，辯稱：員警進入臨檢時，放映台螢幕原係
    播放足球比賽畫面，伊在櫃臺準備臨檢資料，員警進入寬俗
    公司約10分鐘後，才發現有播送猥褻影像之畫面，此播送猥
    褻影像之行為，非伊所為，經事後瞭解，是有不詳之人利用
    伊在櫃臺準備文件機會，攜帶猥褻影音光碟，逕自操作DJ放
    映台播放設備，故意陷害伊：伊透過寬俗公司之攝影機畫面
    ，已知悉員警欲進入寬俗公司臨檢，於此情形下，焉有再播
    送猥褻影像之可能云云。而被告之選任辯護人亦為被告辯護
    稱：以員警進行臨檢之優勢警力，實無可能進入臨檢場所數
    分鐘後，才發現螢幕出現猥褻畫面：佐以證人踢拉烏證稱臨
    檢當天現場人員可隨意走動等情，當天確實有可能遭不明人
    士進入放映台操作播放設備，播送猥褻影像云云。經查：
  (一)被告於99年9 月16日晚間11時許，在不特定人得自由進出之
    寬俗公司上揭營業處所內，公然播送女子裸露性器官，與穿
    著軍裝男子貼身熱舞，供身著軍裝男子觸摸私處等客觀上足
    以剌激他人性慾，並使一般人產生羞恥感之猥褻影像等情，
    為被告所不否認，並有現場臨檢紀錄表1 份（見偵字卷第16
    頁）、現場及猥褻影像畫面照片10張（見偵字卷第21頁至第
    25頁）等資料附卷可參，且經本院依職權勘驗扣案之猥褻光
    碟1 片，勘驗結果確實有女子脫掉內褲裸露3 點性器官，讓
    身著軍裝之男子觸摸私處，並與軍人貼身熱舞等猥褻影像乙
    節，亦有勘驗筆錄1 份（見本院易字第171 號卷第18頁）在
    卷可稽，是前揭犯罪事實，堪予認定。
  (二)被告雖以前揭情詞置辯，然查：
  1.被告固辯稱臨檢當天放映台螢幕原係播送足球比賽畫面云云
    ，然證人即本件進行臨檢之警員劉玉祥於本院調查程序中結
    證稱：當天是伊帶隊到現場，伊進去時沒有發現布幕有播送
    猥褻畫面，影片有播放泰國的熱舞影片，伊沒有詳細看內容
    等語（見本院桃簡字第870 號卷第24頁），員警劉玉祥進入
    寬俗公司臨檢時，雖未細看放映台螢幕之內容，但大抵知曉
    螢幕上所播放者為熱歌勁舞畫面，熱歌勁舞畫面與足球比賽
    畫面明顯有別，證人劉玉祥自無誤認之可能。且證人即當天
    前往寬俗公司消費之顧客吉帕弟於本院調查程序中具結證稱
    ：警察進來之前，螢幕上剛開始是看足球賽，後來播放光碟
    片，裡面的畫面是有穿軍裝的男生，後來有女生跳舞脫衣服
    ；當天伊知道警察到現場，因為警察進來時，有要求張木裕
    開燈，張木裕開燈時，螢幕上係在播放女生脫衣服的影片：
    開燈之前，女生脫衣服的影片，大約播放了不到20分鐘等語
    （見桃簡字第870 號卷第36頁背面至第37頁背面），而本院
    依職權勘驗猥褻影音光碟1 片，其光碟時間0 分23秒至4分
    15秒間，畫面是女子僅著胸罩及內褲在室外舞台上勁歌熱舞
    ，舞台下有一群身著軍裝的男人們圍在舞台邊，猥褻影像係
    於光碟播放4 分30秒後即陸續出現乙節，有勘驗筆錄1 份在
    卷可稽（見本院易字第171 號卷第18頁），證人吉帕弟既證
    稱員警開燈後，畫面所出現者已為女生脫衣服的畫面，且於
    員警進入前，已播放約不到20分鐘，佐以當天所播放扣案之
    猥褻影音光碟，係於4 分30秒後始開始出現猥褻畫面，顯見
    當天員警進入開燈前，放映台螢幕已播放扣案之猥褻影像光
    碟達一定之時間，被告空言辯稱員警進入時原係播放足球賽
    畫面云云，自無可取。
  2.辯護人雖為被告辯護稱：如被告當天確有播送猥褻影像，以
    員警當天優勢之警力，殊無可能於進入寬俗公司數分多鐘後
    才發現等語，然證人踢拉烏於本院調查程序中結證稱：燈打
    開之後，看螢幕會有點模糊，但看人會看得很清楚等語（見
    本院易字第171 號卷第36頁），足見在寬俗公司營業場所燈
    光驟然開啟後，螢幕畫面並非清晰可辨。員警進入臨檢後，
    因光線驟然由暗變亮，在放映台螢幕模糊不清之情形下，對
    於螢幕播放之內容，未多加注意，而專注執行臨檢分工之勤
    務，待員警視線適應光線之變化，且手邊工作進行至一定段
    落後，定神仔細察看螢幕，才發現螢幕有播送猥褻影像等情
    ，與常理洵屬無悖，辯護人前揭所辯，顯係未考量放映台螢
    幕於燈光驟然開始後，會模糊不清所致，其之所辯，委無可
    採。
  3.證人即當天前往消費之顧客踢拉烏於本院調查、審理程序中
    雖證稱：當天銀幕上是播送足球比賽畫面，警察進來開燈後
    約2 至3 分鐘，才發現螢幕出現猥褻畫面：伊抬頭看到出現
    猥褻畫面，轉頭要看DJ放映台，就有看到一個影子從DJ放映
    台跑下來，警察進來開燈後，現場的客人都可以走動，因為
    大部分的人要拿居留證給員警盤查：同桌的另一位泰國朋友
    也有跟伊說有影子跑下來等語（見本院桃簡字第870 號卷第
    51 頁 背面至第52頁、本院易字第171 號卷第36頁），然證
    人踢拉烏於本院審理程序中結證稱：燈打開之後，店裡的視
    線看螢幕會有點模糊，但看人會看得很清楚，當天伊看到黑
    影的時間點，現場的燈都已經打開等語（見本院易字第171
    號卷第36頁至第37頁），而證人劉玉詳亦於本院審理程序中
    具結證稱：寬俗公司營業場所的燈光開啟後，如果有人走動
    ，應該看得很清楚；員警在場警戒的目的，係為確保現場不
    能隨意走動等語（見本院易字第171 號卷第38頁），員警警
    戒的目的既係在確保現場除拿取居留證件外，不能隨意走動
    ，是寬俗公司之燈光全部開啟，在光線充足之情形下，員警
    對於現場人員迥異於一般常情之走動，相較一般在場的顧客
    ，應有更高的警覺性。復觀之證人踢拉烏以及證人即員警張
    順棋，於證人劉玉祥所繪製之臨檢位置現場圖上標示渠等之
    所在位置，證人踢拉烏以及證人張順棋所處位置相距不遠，
    果如證人所言，確有不詳人士於光線充足的情形下進入放映
    台操作播放設備播送猥褻影像，且與踢拉烏同桌的泰國友人
    同樣目睹此情，並對此印象深刻，則與證人踢拉烏所在相距
    不遠、負責警戒之員警張順棋，對於有人進出DJ放映台之不
    合乎常情走動一事，豈會毫無所悉。佐以被告自承前未曾與
    他人結怨，實難想像有人在員警多重警力警戒下，甘冒被員
    警發現之風險，蓄意至放映台上操作播放設備，藉以誣陷被
    告入罪，被告前揭所辯，顯與一般常情有違，委無此採。
  4.被告雖另辯稱：寬俗公司設有監視錄影設備，透過監視錄影
    設備，伊已事先知悉員警當天欲進行臨檢，焉有可能再播送
    猥褻影像等語，然被告被告裝設監視錄影畫面之目的，是否
    為掩飾其播送猥褻影像之犯行？被告發現員警臨檢後，是否
    因自身操作疏失，未將原先播放之猥褻影像轉為足球播放畫
    面？均有疑義，是難僅憑被告片面辯稱伊有裝設監視錄影設
    備，知悉員警當天欲進行臨檢，即逕認被告無播送猥褻影像
    之犯行，被告前揭所辯，自難供作為被告有利之認定。
  (三)綜上所述，被告前揭所辯，均屬推諉卸責之詞，本件事證明
    確，被告犯行洵堪認定，應依法論科。
二、論罪科刑：
  (一)按刑法第235 條第1 項所稱之「猥褻」，應係指不僅在客觀
    上足以刺激滿足人之性慾，且其內容亦足以使觀者產生厭惡
    羞恥之感，而依一般社會通念，應足認有傷於風俗者而言。
    觀諸被告猥褻影像光碟畫面翻拍照片6 張以及本院勘驗猥褻
    影音光碟之勘驗筆錄，被告於前揭犯罪時、地所播送猥褻影
    音光碟影像，依一般社會通念主客觀上均足以刺激、滿足或
    挑起他人性慾，並使一般人產生羞恥感或厭惡感，自屬猥褻
    影像無訛，是核被告所為，係犯刑法第235 條第1 項之播送
    猥褻影像罪。
  (二)爰審酌被告公然於營業場所播放猥褻影像，未採取隔離措施
    ，致在營業場所之不特定人均得以觀覽，顯然危害社會風氣
    ，所為誠屬不該，且犯後猶飾詞狡辯，犯後態度欠佳，併考
    量被告犯罪之動機、目的、手段暨所生危害等一切情狀，量
    處如主文所示之刑，並諭知如主文所示易科罰金之折算標準
    ，以示懲儆。
  (三)扣案之猥褻影像光碟片1 片，係屬猥褻影像之附著物品，有
    本院勘驗筆錄1 份在卷可稽，是不問屬於犯人與否，爰依刑
    法第235 條第3 項規定，宣告沒收。
據上論斷，應依刑事訴訟法第452 條、第299 條1 項前段，刑法
第235 條第1 項、第41條第1 項前段、第235 條第3 項，判決如
主文。
本案經檢察官戴瑞麒到庭執行職務
中    華    民    國   100    年    5     月    12    日
                  刑事第二法庭  審判長  法  官  徐培元

                                        法  官  李麗珍
                                    
                                        法  官  廖珮伶
以上正本證明與原本無異。
如不服本判決應於收受判決後10日內向本院提出上訴書狀，並應
敘述具體理由。其未敘述上訴理由者，應於上訴期間屆滿後20日
內向本院補提理由書( 均須按他造當事人之人數附繕本) 「切勿
逕送上級法院」。 
                                        書記官  張良煜
中    華    民    國   100    年    5     月    12    日